臺灣高雄地方法院民事判決　九十三年度親字第一○五號
　　原　　　　告　　丙○○
　　被　　　　告　　乙○○
　　兼法定代理人　　甲○○
右當事人間否認子女事件，本院於民國九十三年十月十五日言詞辯論終結，判決如左：
    主    文
確認被告乙○○（民國九十三年四月十六日生）非原告與被告甲○○之婚生女（非被
告甲○○自原告受胎所生之女）。
訴訟費用由被告負擔。
    事實及理由
一、本件原告丙○○起訴主張：原告與被告甲○○於民國七十年四月八日結婚，然於
    八十九年間即開始分居，分居後即未再行房，迄兩造於九十三年六月二十一日協
    議離婚。惟甲○○卻於九十三年四月十六日產下被告乙○○；雖乙○○於原告與
    甲○○婚姻關係存續中受胎出生，依法應推定為原告之婚生子女；惟原告與甲○○既早已分居而未再有性關係，則乙○○顯係甲○○自他人受胎所生，而非自原
    告受胎所生之子女，為此，爰依民法第一千零六十三條第二項之規定提起否認之
    訴，聲明求為判決如主文所示。並提出戶口名簿、戶籍謄本、出生證明書各一件
    為證。
二、被告甲○○則聲明同意原告之請求，並陳述兩造係於八十九年五月十六日開始分
    居，並無行房，乙○○確實並非其與原告所生等語。
三、得心證之理由
（一）按妻之受胎，係在婚姻關係存續中者，固推定其所生子女為婚生子女；惟該推
      定，如夫妻之一方能證明妻非自夫受胎者，得於知悉子女出生之日起一年內提
      起否認之訴，此觀民法第一千零六十三條第一、二項規定自明。再按關於認諾
      及訴訟上自認或不爭執事實之效力之規定，於否認子女之訴不適用之，民事訴
      訟法第五百九十五條定有明文。本件被告甲○○固同意原告之請求，惟依據上
      揭規定，不得逕行宣示確認被告乙○○非原告與被告甲○○所生之婚生女而為
      被告敗訴之判決，合先敘明。
（二）經查，原告主張乙○○依法雖推定為伊與甲○○之婚生女，然乙○○並非甲○○於婚姻關係存續中自伊受胎所生之事實，業據其提出戶籍謄本、戶口名簿、
      出生證明書影本各一份為證，復經本院囑託財團法人長庚紀念醫院高雄分院鑑
      定原告與乙○○間是否有親子關係，該院鑑定結果認定本件可以排除丙○○是
      乙○○的親生父親這一個假設，有該院九十三年九月二十四日（九三）長庚院
      高字第三八四二八二號函所附親子鑑定報告一件在卷可按，自堪信原告主張為
      真實。
（三）綜上所述，乙○○既非甲○○自原告受胎所生之女，從而，原告依民法第一千
      零六十三條第二項前段之規定，訴請確認乙○○非原告與甲○○之婚生女（非
      甲○○自原告受胎所生之女），即屬正當，應予准許。
四、據上論結，本件原告之訴為有理由，依民事訴訟法第七十八條、第八十五條第一
    項前段，判決如主文。
中　　　華　　　民　　　國　　九十三　　年　　　十　　　月　 二十九　　 日
                              臺灣高雄地方法院家事法庭
~B審判長法　    官　廖家陽
~B      法      官  黃悅琁
~B      法      官  黃苙荌
右正本證明與原本無異。
如不服本判決，應於送達後廿日內，向本院提出上訴狀。
中　　　華　　　民　　　國　　九十三　　年　　　十　　　月　二十九　　 日
~B　　　法院書記官　周美
